【裁判字號】    98,審訴,1327
【裁判日期】    980622
【裁判案由】    毒品危害防制條例
【裁判全文】
臺灣桃園地方法院刑事判決            98年度審訴字第1327號
公  訴  人  臺灣桃園地方法院檢察署檢察官
被      告  甲○○
                    （現另案於臺灣臺北監獄執行中）
指定辯護人  本院公設辯護人  彭詩雯
上列被告因毒品危害防制條例案件，經檢察官提起公訴（98年度
毒偵字第2084號、第2085號），嗣被告於準備程序進行中為有罪
之陳述，經本院合議庭裁定由受命法官獨任進行簡式審判程序後
，聲請改依協商程序而為判決，本院判決如下：
    主  文
甲○○施用第一級毒品，累犯，處有期徒刑拾月；又施用第一級
毒品，累犯，處有期徒刑拾月。應執行有期徒刑壹年肆月。
    事實及理由
一、本件被告所犯係死刑、無期徒刑或最輕本刑為3 年以上有期
    徒刑以外之罪，其於準備程序中就被訴事實為有罪之陳述，
    經本院告知簡式審判程序之旨，並聽取公訴人、被告及辯護
    人之意見後，爰依刑事訴訟法第273 條之1 第1 項規定合議
    裁定由受命法官獨任進行簡式審判程序。
二、被告甲○○前有恐嚇、違反廢止前肅清煙毒條例、違反毒品
    危害防制條例、竊盜、違反商業會計法、偽造文書、違反稅
    捐稽徵法等前科，其中於民國82年間因違反廢止前肅清煙毒
    條例案件，經臺灣高等法院以83年度上訴字第5042號判決判
    處有期徒刑3 年10月確定，經送監執行，於86年4 月15日縮
    短刑期假釋出監並付保護管束，嗣經撤銷假釋尚餘殘刑1 年
    9 月又25日；又於86年間復因違反廢止前肅清煙毒條例案件
    ，經臺灣臺北地方法院以86年度訴字第1207號判決判處有期
    徒刑3 年6 月確定，並與上揭殘刑接續執行，刑期自86年9
    月5 日起算，於89年7 月21日縮短刑期假釋出監並付保護管
    束，復經撤銷假釋，應執行殘刑有期徒刑1 年11月又15日，
    於91年2 月27日入監，迄93年1 月31日縮刑期滿執行完畢。
    又於94年間因竊盜案件，經臺灣臺北地方法院以94年度簡字
    第1745號判決判處有期徒刑3 月確定，於95年4 月21日縮刑
    期滿執行完畢（均構成累犯）。
三、被告另曾於90年間，因施用毒品案件，經臺灣士林地方法院
    以90年度毒聲字第997 號裁定送觀察、勒戒後，因認有繼續
    施用毒品傾向，再經同院以90年度毒聲字1076號裁定令入戒
    治處所施以強制戒治，嗣因戒治成效評定合格，經同院以91
    年度毒聲字第70號裁定停止戒治，於91年2 月27日停止處分
    出所並交付保護管束，至91年8 月22日保護管束期滿未經撤
    銷，視為執行完畢，並經臺灣士林地方法院檢察署檢察官於
    91年10月2 日以91年度戒毒偵字第91號不起訴處分確定。又
    於前揭強制戒治執行完畢後5 年內之94年間，因施用毒品案
    件，經臺灣臺北地方法院以94年度訴字第1616號判決判處有
    期徒刑1 年1 月確定。詎其仍不知悔改，明知海洛因係毒品
    危害防制條例第2 條第2 項第1 款所規定之第一級毒品，不
    得非法持有、施用，竟基於施用第一級毒品海洛因之犯意，
    分別於97年12月15日某時及98年1 月6 日某時，在臺北市○
    ○區○○街23巷7 號3 樓住處，將第一級毒品海洛因摻水置
    入針筒內注射血管之方式，分別施用第一級毒品海洛因1 次
    。嗣因另涉販賣毒品案件，經士林憲兵隊及臺北縣政府警察
    局新店分局分別於97年12月18日20時許及98年1 月7 日通知
    採尿送驗，結果均呈鴉片類（嗎啡）毒品陽性反應而查悉上
    情。案經臺北縣政府警察局新店分局及士林憲兵隊分別臺灣
    臺北地方法院檢察署呈請臺灣高等法院檢察署檢察長令轉臺
    灣桃園地方法院檢察署偵辦。
四、證據名稱：
  (一)被告於警詢、偵訊及本院準備程序中之自白。
  (二)濫用藥物尿液檢驗檢體監管紀錄表暨憲兵司令部刑事鑑識
      中心鑑定書、台灣檢驗科技股份有限公司濫用藥物檢驗報
      告暨臺北縣政府警察局新店分局偵辦毒品危害防制條例案
      被移送者姓名及代碼對照表各1 份在卷可稽。
五、本件經檢察官與被告於審判外達成協商之合意且被告已認罪
    ，其合意內容為：就其2 次施用第一級毒品部分，被告願受
    科刑範圍各為有期徒刑10月，應執行有期徒刑1 年4 月。經
    查，上開協商合意並無刑事訴訟法第455 條之4 第1 項所列
    情形之一，檢察官聲請改依協商程序而為判決，本院爰不經
    言詞辯論，於協商合意範圍內為協商判決，合予敘明。
六、應適用之法條：刑事訴訟法第273 條之1 第1 項、第455 條
    之4 第2 項、第455 條之8 ，毒品危害防制條例第10條第1
    項，刑法第11條前段、第47條第1 項、第51條第5 款。
七、本判決除有刑事訴訟法第455 條之4 第1 項第1 款、第2 款
    、第4 款、第6 款、第7 款所定情形之一，或違反同條第2
    項規定者外，不得上訴。
八、如不服本件判決，得自收受判決送達之日起10日內，向本院
    提出上訴書狀，上訴於第二審法院。
本案經檢察官施昱廷到庭執行職務。
中    華    民    國    98    年    6     月    22    日
                  刑事庭    法  官  徐  培  元
以上正本證明與原本無異。
如不服本判決應於收受判決後10日內向本院提出上訴書狀，並應
敘述具體理由。其未敘述上訴理由者，應於上訴期間屆滿後20日
內向本院補提理由書 (均須按他造當事人之人數附繕本)「 切勿
逕送上級法院」。
                            書記官  張  筆  隆
中    華    民    國    98    年    6     月    22    日
附錄本件論罪科刑法條：
毒品危害防制條例第10條
施用第一級毒品者，處六月以上五年以下有期徒刑。
施用第二級毒品者，處三年以下有期徒刑。


司法院資訊處製作；財團法人民間司法改革基金會備份。
